Danillo Cesar Teixeira

Perfil

Me formei aos 40 anos em Análise e Desenvolvimento de Sistema. Trabalhei por 12 anos na área de Recursos Humanos, mas agora estou fazendo uma transição de carreira para a área de tecnologia. Estou ansioso para aplicar minhas habilidades e experiência adquiridas na área de RH para o setor de tecnologia e estou empenhado em aprender e desenvolver novas habilidades para ter sucesso nesta nova jornada. Estou sempre em busca de novas oportunidades de crescimento e desenvolvimento pessoal e profissional. Acredito que possa compensar a falta de experiência com dedicação e empenho.

Experiência Profissional

Empresa: Maiorh (Prestando Serviço Ambev)

Função: Analista de Field Service Período: Abr 2023 a Atual (CLT)

Descrição: Suporte, Atendimento de Chamados Internos, Criação de Acesso

ao SAP, Bloqueio e Desbloqueio, Alteração de Perfil e Importação de

Transações.

Empresa: Ifood

Função: System Analyst I9

Período: 10 meses – Fev 2022 a Dez 2022

Descrição: Suporte, Atendimento e Controle dos Chamados Internos.

Empresa: Rh Maior

Função: Assistente de DP

Período: 12 anos - Set 2010 a Fev 2022

Descrição: Atendimento ao Cliente, atendimento de rescisão, tratamento de

Folha Ponto, cadastro no sistema RMLabore, admissão e demissão.

Empresa: MicroMalta

Função: Técnico em Informatica

Período: 6 meses – Jan 2009 a Jun 2009

Descrição: Suporte, Atendimento e Montagem e Manutenção de

Computadores e notebooks, Backup, Limpeza

Empresa: Plastipack

Função: Operador de Produção

Período: 1 ano e 3 meses — Dez 2000 a Fev 2001 Descrição: Operava maquinas, montagem de caixa.

Competências

*Comunicativo

*Trabalho em equipe

*Pro-Ativo

*Colaborativo

*Curioso

Atualizado em Abril de 2024





Informação e Contato

Celular: 19 97415-1834

Email: danillo81@hotmail.com

Git: danilloTeixeira linkedin: danillo-cesar

R: Projetada Nº190 - Bl 07 Ap 32

Bairro :Vila Olimpia Cidade: Campinas - SP

CEP:13069-421

Educação

2014 -2015 Tecnico em Redes de Computadores Senac

2017-2018 Tecnico em Mecatrônica Data Way

2020-2022 Análise e Desenvolvimento de Sistema Unip

2021-2022 Técnico em Eletrotécnica Data Way

2023 -Em Andamento Programador Full Stack JavaScript Profissional One Bit Code

Word, Excel, Power Point, Montagem e Manutenção de Computadores

Indiomas

Curso de Inglês: CNA - Basic 2